臺灣高等法院交通事件裁定　　　　　 100年度交抗字第1593號
抗　告　人
即受處分人　曾柏園
上列抗告人因違反道路交通管理處罰條例事件，不服臺灣臺北地
方法院，中華民國100年11月23日所為裁定（100年度交聲字第11
68號，原處分案號：臺北市交通事件裁決所民國100年4月25日北
市裁申字第裁22-RA0000000號），提起抗告，本院裁定如下：
    主  文
抗告駁回。
    理  由
一、原裁定意旨略以：抗告人即受處分人於民國（下同）100年2
    月6日下午4時4分許，駕駛車號9236-UW號自用小客車，在速
    限50公里之基隆市29號橋（大業隧道出口處），以時速66公
    里超速行駛，經警舉發，嗣原處分機關依道路交通管理處罰
    條例第40條、第63條第1項第1款及違反道路交通管理事件統
    一裁罰基準表規定，裁處罰鍰新臺幣（下同）1,600元，並
    計違規點數1點。抗告人對上開裁決處分聲明異議，然抗告
    人確有本件違規情事，原處分機關依上開規定裁處抗告人罰
    鍰1, 600元，並計違規點數1點，於法尚無不合，抗告人之
    異議為無理由，應予駁回等語。
二、抗告意旨略以：基隆市警察局網站公告測速照相位置與實際
    設立位置天差地別，因抗告人為衛星遙測及地圖判讀專才（
    臺灣大學地理學碩士，研究領域：多重衛星影像判讀），經
    判讀及調查結果，其相關位置依序為：本件照相桿實際位置
    （位在花圃上）＞花圃盡頭＞陳胡姚宗親會＞財政部基隆分
    處＞照相桿公告位置（不在花圃上）＞鐵道，據此，明顯可
    知基隆市警局網站公告位置有誤云云。
三、按汽車駕駛人，行車速度，超過規定之最高時速，或低於規
    定之最低時速，除有第43條第1項第2款情形外，處 1,200元
    以上2,400元以下罰鍰，並記違規點數1點，道路交通管理處
    罰條例第40條、第63條第1項第1款定有明文。次按對於行車
    速度超過規定之最高速限或低於規定之最低速限之違規行為
    ，採用固定或非固定式科學儀器取得證據資料證明者，於一
    般道路需至少於100公尺，於高速公路、快速公路需至少於
    300公尺前，明顯標示之，道路交通管理處罰條例第7條之2
    第3項定有明文。
四、經查：抗告人對於其在上揭時、地駕駛自用小客車行經基隆
    市29號橋（大業隧道出口處），該處速限為時速50公里等事
    實並不爭執，且抗告人當時行車時速為66公里，亦有基隆市
    警察局基警交字第RA0000000號舉發違反道路交通管理事件
    通知單及舉發照片1張附卷可稽，再基隆市29號橋屬基隆市
    市區道路，其最高行車時速限制50公里之標誌及「前有測速
    照相」之告示牌，係設置於高速公路終點牌示後方4.2公尺
    處，距離照相設備約108公尺，復有基隆市警察局100年9月
    26日基警交字第1000026175號函暨現場照片3幀在卷可查，
    揆諸上揭規定，本件告示牌之設置並無違反法律規定之情事
    ，原處分機關依上開規定予以裁罰抗告人，於法尚無不合。
    至抗告人雖以上情置辯，並提出其自行拍攝之照片相佐，然
    依卷附基隆市警察局函附之現場照片觀之，本件舉發之微電
    腦雷達測速自動照相設備確係位於抗告狀附圖所示之「照相
    桿實際位置（位於花圃上）」（參見原審卷第56頁─該照相
    桿確設置於花圃上），核與卷附舉發照片所示畫面左側有花
    圃景象，顯示拍攝本件違規照片之照相器材係設置於花圃上
    之客觀情狀相符（參見原審卷第31頁），而與抗告狀附圖所
    示之「照相桿公告位置（此處無任何花圃）」，則有明顯不
    同，又基隆市警察局網站所公布可供下載之「微電腦闖紅燈
    及雷達測速自動相設備設置地點（公告）.doc」檔案，其編
    號４之「設置地點」欄位內，明確記載為「29號橋」（參見
    原審卷第59至60頁），亦與抗告狀附圖所示之「照相桿實際
    位置（位於花圃上）」地點相符（該地點確係位於29號橋上
    ），凡此俱見抗告人所指上情，應係出於誤會所致。另網路
    資料僅係供民眾參考之用，駕駛人駕駛汽車時，本即應遵循
    實際道路之速限標誌或標線規定，避免超速行車，縱令網站
    資料有所疏漏或錯載，亦與駕駛人不得超速行車無涉，尤不
    得執此免除交通違規責任。綜上，抗告人所辯情節，尚不足
    採，其所提出之上開照片，亦不足憑為有利認定之依據。原
    裁定以抗告人於上開時、地，駕駛自用小客車行駛基隆市29
    號橋超速行車之違規事實明確，認原處分機關依道路交通管
    理處罰條例第40條、第63條第1項第1款及違反道路交通管理
    事件統一裁罰基準表之規定，裁處抗告人罰鍰1, 600元，並
    記違規點數1點，並無不當，而駁回抗告人之異議，核其認
    事用法，並無不合。抗告人提起本件抗告意旨指摘原裁定不
    當，為無理由，應予駁回。
據上論斷，應依道路交通管理處罰條例第89條，道路交通事件處
理辦法第25條，刑事訴訟法第412條，裁定如主文。
中    華    民    國   100    年    12    月    26    日
                  刑事第三庭  審判長法  官  陳博志
                                    法  官  陳如玲
                                    法  官  王屏夏
以上正本證明與原本無異。
不得再抗告。
                                    書記官  高麗雯
中    華    民    國   100    年    12    月    27    日